【裁判字號】    89,聲再,3
【裁判日期】    890623
【裁判案由】    聲請再審
【裁判全文】
臺灣彰化地方法院刑事裁定                            八十九年度聲再字第三號
    聲  請  人
    即受判決人  甲○○
右聲請人因違反毒品危害防制條例案件，對於本院中華民國八十九年六月二十三日八
十九年度訴字第三二七號確定判決聲請再審，本院裁定如左：
    主  文
再審之聲請駁回。
    理  由
一、聲請意旨略以：聲請人即受判決人甲○○前因違反毒品危害防制條例案件，經本
    院以八十九年度訴字第三二七號判處有期徒刑九月確定。惟原審（一）未以賴穎
    生扣案之所有安非他命重量，審究與聲請人經警查獲之安非他命一包之重量是否
    相符，再予調查分裝成一至二千元不等份量之安非他命，究係聲請人自行分裝或
    由邱坤新所分裝；復未以邱坤新經警查獲之四包安非他命及分裝用之塑膠袋九十
    三個係為聲請人無利潤轉讓而準備，或是邱坤新為求賺取賴穎生私利所準備，予
    以證明邱坤新與聲請人間因何有次數不同陳稱等，諸項漏未審酌之情形。（二）
    原審採被告與邱坤新二人之警訊陳述及本件查獲警員何文凱與蘇祐生到庭之結證
    ，遽採為論罪科刑之依據，而不採聲請人對於轉讓次數之供述，其有重要證據漏
    未審酌之情形。（三）扣案賴穎生所有之安非他命重量與聲請人經警查獲之安非
    他命重量是否相符之證據，關係該安非他命是否為聲請人所轉讓，又扣案邱坤新
    所有之九十三個分裝用塑膠袋，關係於利潤轉讓，動搖原判決，兩者應為調查之
    證據新發現，爰提起再審云云。
二、按有罪之判決確定後，因發現確實之新證據，足認受有罪判決之人應受無罪、免
    訴、免刑或輕於原判決所認罪名之判決者，為受判決人之利益，得聲請再審；又
    不得上訴於第三審法院之案件，除前條規定外，其經第二審確定之有罪判決，如
    就足生影響於判決之重要證據漏未審酌者，亦得為受判決人之利益，聲請再審，
    刑事訴訟法第四百二十條第一項第六款、第四百二十一條分別定有明文。
三、經查，聲請人所犯毒品危害防制條例第八條第二項之轉讓第二級毒品罪，並非不
    得上訴於第三審法院之案件，且係經本院八十九年度訴字第三二七號判決確定，
    並無上訴二審，已經本院調卷查明屬實，足見其以聲請意旨（一）及（二）之「
    重要證據漏未審酌」聲請再審，與前揭刑事訴訟法第四百二十一條之規定顯然不
    合，依法自應駁回其聲請。又聲請人對於出售安非他命予賴穎生而未獲利之事實
    於警、偵訊及本院初訊時並不爭執，又扣案之聲請人所有之安非他命一包之重量
    並非即係轉讓與賴穎生之安非他命，故二者之重量亦無須相同，另扣案之邱坤新
    所有之九十三個分裝用塑膠袋係邱坤新用以分裝安非他命所用，亦與聲請人無涉
    ，是以聲請人所稱之「新證據」本身形式上觀察，亦無得反証聲請人無轉讓安非
    他命之事實，未足動搖原確定之判決，無足認屬刑事訴訟法第四百二十條第一項
    第六款「確實之新證據」至為顯然。故綜上所述，應認聲請人之聲請無理由，應
    予駁回其再審之聲請。據上論斷，應依刑事訴訟法第四百三十四條第一項，裁定
    如主文。
中      華      民      國    八十九    年      十      月     十七     日
                                      臺灣彰化地方法院刑事第二庭
                                          法      官  石  馨  文
右正本證明與原本無異。
如不服本裁定，應於裁定送達後五日內向本院提出抗告狀( 須附繕本 )。
                                          法院書記官  王  振  州
中      華      民      國    八十九    年      十      月    二十三    日


司法院資訊處製作；財團法人民間司法改革基金會備份。
